da: Brændetørring: Grøn (ukrydret); Ovntørret; Delvist olivebelagt; Olivebelagt (lufttørret); Andet
cs: Úroveň vysušení palivového dřeva: Čerstvé (neproschlé); Sušené v sušárně; Částečně proschlé; Proschlé (sušené na vzduchu); Jiné
it: Stagionatura della legna da ardere: Legna verde non stagionata; Essiccato in forno; Parzialmente stagionato; Stagionato (essiccato all'aria); Altro
ko: 장작 건조 상태: 생나무(말리지 않은 장작); 가마 건조; 부분 건조; 건조(자연 건조); 기타
nb: Behandling for ved: Grønn (ukrydret); Ovnstørket; Delvis krydret; Krydret (lufttørket); Annet
hu: tűzifa szárítása: Zöld (nem kiszárított); Kemencében szárított; Részlegesen kiszárított; Kiszárított (levegőn szárított); Egyéb
tr: Yakacak odun kuruluk durumu: Yaş (kurutulmamış); Fırında kurutulmuş; Kısmen kurutulmuş; Kurutulmuş (havada kurutulmuş); Diğer
pl: Sezonowanie drewna opałowego: Świeże (niesezonowane); Suszone komorowo; Częściowo sezonowane; Sezonowane (suszone powietrzem); Pozostałe
fi: Polttopuiden kuivuusaste: Vihreä (kuivattamaton); Uunikuivattu; Osittain kuivattu; Kuivattu (ilmakuivattu); Muu
ja: 薪の乾燥: グリーン（未乾燥）; 窯乾燥; 部分的シーズニング; シーズニング済み（空気乾燥）; その他
fr: Niveau de séchage du bois: Vert (non séché); Séché au four; Partiellement séché; Séché (à l’air); Autre
pt-PT: Secagem da lenha: Verde (não seca); Seca em estufa; Parcialmente temperada; Temperada (seca ao ar); Outro
bg-BG: Изсушаване на дърва за огрев: зелено (сурово); Сушено в пещ; Частично обработени; Обработени (сушени на въздух); Друго
nl: Drogen van brandhout: Vers hout; Ovengedroogd; Gedeeltelijk gekruid; Gekruid (aan de lucht gedroogd); Overig
ro-RO: Gradul de uscare a lemnelor de foc: Verde (netratat); Uscat în cuptor; Parțial tratat; Tratat (uscat la aer); Altele
pt-BR: Secagem de lenha: Lenha verde; Seco em estufa; Parcialmente curado; Curado (seco ao ar); Outro
sk-SK: Sušenie palivového dreva: Zelené (bez ohľadu na sezónu); Sušené v sušiarni; Čiastočne ochutené; Prirodzene sušené (sušené na vzduchu); Iné
th: การผึ่งฟืน: สีเขียว (นอกฤดูกาล); ฟืนอบแห้งด้วยเตา; ฟืนที่ยังไม่แห้งสนิท; ฟืนตากแห้ง (ผึ่งลม); อื่นๆ
zh-CN: 柴火干燥程度: 生木（未风干）; 窑干; 半干; 风干; 其他
es: Secado de la leña: Verde (sin secar); Secado al horno; Parcialmente sazonado; Sazonado (secado al aire); Otros
lt-LT: Malkų išdžiovinimo būklė: Žalia (nedžiovinta); Džiovintas krosnyje; Iš dalies išdžiovinta; Išdžiovinta (džiovinta ore); Kita
vi: Phơi củi: Củi tươi (chưa phơi khô); Sấy trong lò; Đã phơi khô một phần; Đã phơi khô tự nhiên; Khác
ru: Степень просушки дров: Свежесрубленные (непросушенные); Высушенный в печи; Частичной естественной сушки; Высушенный на воздухе; Другое
el: Κατάσταση ξήρανσης καυσόξυλων: Χλωρά (άξερα); Ξηραμένα σε κλίβανο; Μερικώς ξηραμένα; Ξηραμένα φυσικά (αερόξηρα); Άλλο
en: Firewood seasoning: Green (unseasoned); Kiln-dried; Partially seasoned; Seasoned (air-dried); Other
sv: Vedens torkningsgrad: Ogranskat trä; Ugnstorkad; Delvis kryddad; Kryddad (lufttorkad); Övrigt
hr-HR: Sušenje drva za ogrjev: Zeleno (nije suho); Sušeno u peći za sušenje; Djelomično prosušeno; Prosušeno (sušeno na zraku); Ostalo
zh-TW: 柴火乾燥程度: 生柴 (未乾燥); 窯乾; 部分乾燥; 已乾燥 (風乾); 其他
de: Brennholztrocknung: Frisch geschlagen (ungetrocknet); Kammergetrocknet; Teilweise luftgetrocknet; Luftgetrocknet; Sonstiges
sl-SI: Sušenje drv: Zeleno (nesoljeno); Sušeno v peči; Delno začinjeno; Začinjeno (sušeno na zraku); Druga